【裁判字號】    89,上易,4434
【裁判日期】    900313
【裁判案由】    贓物
【裁判全文】
臺灣高等法院刑事判決                          八十九年度上易字第四四三四號
    上  訴  人
    即  被  告  乙○○
右上訴人因贓物案件，不服臺灣桃園地方法院八十九年度易字第一八七二號，中華民
國八十九年九月三十日第一審判決（起訴案號：臺灣桃園地方法院檢察署八十九年度
偵字第一○一八三號）提起上訴，本院判決如左：
    主  文
原判決撤銷。
乙○○收受贓物，處有期徒刑伍月，如易科罰金，以佰元折算壹日。
    事  實
一、乙○○曾於民國八十二年間因犯麻醉藥品管理條例及逃亡罪，經本院以八十二年
    度聲字第六五九號定其應執行刑為有期徒刑七年五月併強制工作確定，於八十五
    年一月二十三日假釋出監交付保護管束（假釋期滿日為八十八年九月二十九日）
    ，假釋期間另犯竊盜、妨害兵役二罪，經臺灣桃園地方法院以八十五年度易字第
    五四一○號判處應執行有期徒刑一年四月，於八十六年二月二十七日發監執行，
    至八十七年三月二十一日，接續執行前開撤銷假釋之殘刑三年七月二十七日，二
    案併合執行於八十八年六月二十一日假釋出監，仍在假釋交付保護管束中（假釋
    交付保護管束期間至九十年九月十四日止，尚未執行完畢，不構成累犯），猶不
    知悔改。於八十八年十月十三日晚上十時許，在桃園縣大溪鎮義和里二十一鄰沈
    澱池旁，明知不詳姓名之人所交付，車號ＯＶ─七二○三號自用小客車（ＶＯＬ
    ＶＯ廠牌，一九八八年份，二千三百西西，該車係張明淵所有，交由其胞弟甲○○使用，於八十八年十月十三日中午十二時許，在桃園縣桃園市○○路五一六號
    前失竊）係來路不明之贓車，竟仍予收受充作代步工具使用，嗣於八十八年十月
    十五日下午二時二十五分許，乙○○駕駛上揭贓車搭載不知情之賴明達、方秋雲
    （以上二人經檢察官為不起訴處分），途經桃園縣大溪鎮○○路一德加油站前時
    ，為警當場查獲。
二、案經桃園縣警察局大溪分局報告臺灣桃園地方法院檢察署檢察官偵查起訴。
    理  由
一、訊據上訴人即被告乙○○否認有收受贓物之犯行，辯稱：該車係伊所竊得云云。
    惟查車號ＯＶ─七二○三號自用小客車係張明淵所有，交由其胞弟甲○○使用，
    於八十八年十月十三日中午十二時許，在桃園縣桃園市○○路五一六號前失竊之
    事實，業據證人甲○○於警局偵訊及原審八十八年度易字第二七○六號乙○○竊
    盜一案審理時證述綦詳，並有車輛竊盜、車牌失竊資料個別查詢報表一紙在卷可
    憑（見原審卷第六十五頁），顯係失竊之贓車。被告於該案警訊、檢察官偵查及
    原審法院審理中一再供稱：該車係向丙○○所借，丙○○於交付該車時，曾告知
    該車係其於桃園市偷的等語（見臺灣桃園地方法院檢察署八十八年度偵字第一八
    八六六號卷第六頁、第八頁、八十八年度核退字第一六九○號卷第四頁、原審八
    十八年度易字第二七○六號乙○○竊盜一案八十九年六月八日審判筆錄）。其嗣
    後於本件原審及本院審理時則翻異前供，辯稱：該車係伊所竊云云。然查其於原
    審法院審理時，最初供稱係在桃園市○○路竊得該車（見原審八十九年九月十四
    日訊問筆錄），經質以其竊車地點與證人甲○○所述汽車失竊地點不符（按該車
    失竊當時，甲○○曾立即偕同其友人騎機車在後追趕，見前揭八十八年度偵字第
    一八八六六號卷第十四頁）後，被告始改稱係在桃園市○○路所竊，且被告所供
    竊車時間及有無經過平交道等重要之點，均與證人甲○○所為證詞歧異。且被告
    於原審已供稱其於前揭竊盜審理中曾一再聲請傳訊證人丙○○（見原審八十九年
    九月二十六日審判筆錄），苟該車確為被告所竊，被告豈有強力要求證人丙○○
    到庭對質，致使自己犯行敗露之理？顯見被告所辯係其竊取該車，顯非可採。其
    事後翻異前供，係冀圖使本案犯行，為本院八十九年八月三十一日宣判之八十九
    年度上易字第二七八五號確定判決既判力所及，圖受免訴之判決，自不足採信。
    經查該車既非係被告自己所竊，自係由他人之處收受，究係何人交付該車給被告
    。被告原供稱：向丙○○所借，丙○○於交付該車時，曾告知該車係其於桃園市
    偷的云云。惟證人丙○○於本院九十年二月十五日調查時結證稱：伊無借ＯＶ─
    七二０三號車輛給被告，伊無於八十八年十月十三日號偷ＯＶ─七二０三號車，
    伊不會開車等語。則被告原所供交付該車者係「丙○○」部分之供述，尚難逕予
    認定。則交付該車予被告之人雖屬不明，惟被告收受該不詳姓名之人所交付來路
    不明之車輛，顯明知為贓物。事證已臻明確，被告犯行，洵堪認定。
二、核被告所為，係犯刑法第三百四十九條第一項之收受贓物罪。原審予以論罪科刑
    ，固非無見，惟查原判決認定被告係由丙○○之處收受前開贓車，已有未合；且
    查刑法第四十一條關於易科罰金折算標準之規定，已於九十年一月十日修正公布
    ，同年月十二日生效，原審就所宣告之有期徒刑五月，雖已諭知易科罰金之折算
    標準，惟嗣後法律已有變更，應依刑法第二條第一項前段，適用修正後新法，以
    為易科罰金之依據，原審未及適用新法，亦有未洽。被告上訴意旨否認犯罪，指
    摘原判決不當，雖無理由，惟原判決既有可議，即無可維持，應由本院予以撤銷
    改判。爰審酌被告有如事實欄所載之犯罪前科紀錄（有本院被告全國前案紀錄表
    、臺灣桃園地方法院檢察署刑案資料查註紀錄表在卷可稽），素行不良，被告犯
    罪之動機、目的、手段、收受贓車之價值、所致損害及犯罪後態度等一切情狀，
    仍量處如主文第二項所示之刑，並諭知易科罰金之折算標準。
據上論斷，應依刑事訴訟法第三百六十九條第一項前段、第三百六十四條、第二百九
十九條第一項前段、刑法第二條第一項前段、第三百四十九條第一項、第四十一條第
一項前段，罰金罰鍰提高標準條例第一條前段、第二條，判決如主文。
本案經檢察官林炳雄到庭執行職務。
中      華      民      國    九十      年      三      月     十三     日
                              臺灣高等法院刑事第三庭
                                  審判長法  官  張  連  財
                                        法  官  張  傳  栗
                                        法  官  李  英  勇
右正本證明與原本無異。
不得上訴。
                                        書記官  倪  淑  芳
中      華      民      國    九十      年      三      月     十四     日
附錄本案論罪科刑法條全文：
刑法第三百四十九條第一項
收受贓物者，處三年以下有期徒刑、拘役或五百元以下罰金。


司法院資訊處製作；財團法人民間司法改革基金會備份。
